臺灣高等法院刑事判決
111年度上訴字第2551號
上  訴  人  臺灣士林地方檢察署檢察官
被      告  謝宗霖



上列上訴人因被告洗錢防制法等案件，不服臺灣士林地方法院11
1年度金訴字第186號，中華民國111年6月16日第一審判決（起訴
案號：臺灣士林地方檢察署110年度偵緝字第966、967、968、96
9、970、971號，移送併辦案號：臺灣士林地方檢察署110年度偵
字第16438、19856號，臺灣士林地方檢察署110年度少連偵字第1
64號、111年度偵字第1790號，臺灣臺中地方檢察署110年度偵字
第40788號），提起上訴，本院判決如下：
    主  文
上訴駁回。
    事  實
一、謝宗霖依一般社會生活經驗，均知悉金融機構帳戶為個人信
    用、財產之重要表徵，具有一身專屬性質，申設金融機構帳
    戶亦無特殊條件限制，任何人得同時在不同金融機構申設多
    數帳戶供己使用，並可預見將銀行帳戶資料及密碼提供予不
    詳之人使用，可能遭犯罪集團利用為收取、提領財產犯罪贓
    款之犯罪工具，並持以掩飾、隱匿詐欺犯罪所得之來源，竟
    基於縱使他人將其提供之銀行帳戶資料及密碼用以從事詐欺
    取財、洗錢等犯罪行為，亦不違反其本意之幫助詐欺及幫助
    洗錢犯意，於民國109年11月10日上午9時28分前之不詳時間
    ，在不詳地點，以不詳方式，將其所申設之國泰世華商業銀
    行帳號000-000000000000號帳戶（下稱國泰帳戶）及合作金
    庫商業銀行帳號000-0000000000000號帳戶（下稱合作金庫
    帳戶）之網路銀行帳號、密碼等資料，以新臺幣（下同）2
    萬元為代價，販售予真實姓名年籍不詳之詐騙集團成年成員
    （無證據證明參與本案犯行者達3人以上及有未滿18歲之人
    ，下稱本案詐騙集團成員）使用，而容任本案詐騙集團成員
    使用國泰帳戶及合作金庫帳戶。嗣本案詐騙集團成員取得國
    泰帳戶及合作金庫帳戶之網路銀行帳號及密碼後，即意圖為
    自己不法之所有，分別向附表「告訴人/被害人」欄所示之
    人施用詐術，使其等陷於錯誤，而依指示將款項匯入謝宗霖
    提供之國泰帳戶及合作金庫帳戶內（施用詐騙時間及方式、
    匯款時間、金額及匯入帳戶等均詳如附表所示），而本案詐
    騙集團成員旋即提領如附表編號1至5、7至11「匯款時間及
    金額」欄所示款項，致受理報案及偵辦之檢警，因此無從追
    查係何人實際控管該等帳戶及取得存入、匯入款項，而以此
    方式掩飾上開詐欺犯罪所得款項之實際去向；至如附表編號
    6所示款項則因未及轉出或提領而洗錢未遂。嗣因附表「告
    訴人/被害人」欄所示之人發覺受騙，報警處理，而為警循
    線查獲上情。
二、案經蔡家佑訴由臺北市政府警察局刑事警察大隊、蔡佩璇訴
    由新北市政府警察局三峽分局、廖麗娟訴由新北市政府警察
    局新店分局、裴氏絨訴由臺北市政府警察局文山第一分局、
    陳羽綺訴由新竹市政府警察局第一分局、王榆茜、尤莉達訴
    由新北市政府警察局汐止分局報告、李玲珠訴由臺中市政府
    警察局清水分局報告、吳予琦訴由臺中市政府警察局大雅分
    局、邱秀蘭訴由臺北市政府警察局中山分局報告臺灣臺北地
    方檢察署呈請臺灣高等檢察署檢察長核轉臺灣士林地方檢察
    署檢察官偵查起訴及移送併辦審理。
    理  由
壹、證據能力部分：
一、按被告以外之人（包括證人、鑑定人、告訴人、被害人及共
    同被告等）於審判外之陳述雖不符刑事訴訟法第159條之1至
    之4等四條之規定，然經當事人於審判程序同意作為證據，
    法院審酌該言詞陳述或書面陳述作成時之情況，認為適當者
    ，亦得為證據；當事人、代理人或辯護人於法院調查證據時
    ，知有刑事訴訟法第159條第1項不得為證據之情形，而未於
    言詞辯論終結前聲明異議者，視為有前項之同意，同法第15
    9條之5定有明文。立法意旨在於傳聞證據未經當事人之反對
    詰問予以核實，原則上先予排除。惟若當事人已放棄反對詰
    問權，於審判程序中表明同意該等傳聞證據可作為證據；或
    於言詞辯論終結前未聲明異議，基於尊重當事人對傳聞證據
    之處分權，及證據資料愈豐富，愈有助於真實發見之理念，
    且強化言詞辯論主義，使訴訟程序得以順暢進行，上開傳聞
    證據亦均具有證據能力。查本件以下所引用之被告以外之人
    於審判外之供述證據，因檢察官、被告謝宗霖(下稱被告)已
    於本院準備程序及審判程序時對其證據能力均表示沒有意見
    （見本院卷第124至126、208至211頁)，且迄至言詞辯論終
    結前均未聲明異議，而本院審酌上開供述證據資料製作時之
    情況，無不當取供及證明力明顯過低之瑕疵，認以之作為證
    據應屬適當，揆諸前開規定，本院亦認為均應有證據能力。
二、另本院以下援引之其餘非供述證據資料，檢察官、被告及其
    辯護人於本院準備程序及審判程序時對其證據能力均表示沒
    有意見（見本院卷第127至147、211至236頁)，且其中關於
    刑事訴訟法第164條第2項規定，證物如為文書部分，係屬證
    物範圍。該等可為證據之文書，已經依法踐行調查證據之程
    序，即提示或告以要旨，自具有證據能力，併此敘明。
貳、實體部分：
一、認定事實所憑之證據及理由：
(一)上開事實，業據被告於原審及本院準備程序、審判程序均坦
    承不諱（見原審卷第97至98、230、244頁，本院卷第147、2
    36至242），核與證人即附表編號1至4、6至11所示告訴人葉
    家佑等人、證人即附表編號5所示被害人林元煌於警詢時證
    述情節大致相符（見附表編號1至11「證據資料及出處」欄
    所載），並有合作金庫商業銀行板新分行110年1月28日合金
    板新字第1100000148號函檢附合作金庫帳戶開戶資料、帳戶
    交易明細及國泰帳戶基本資料、帳戶交易明細各1份（見臺
    灣士林地方檢察署110年度偵字第5788號偵查卷【下稱第578
    8號偵卷】第31至36頁，110年度偵字第13092號偵查卷【下
    稱第13092號偵卷】第45至49頁），及如附表編號1至11「證
    據資料及出處」欄所載各項證據等在卷可稽，是被告上揭任
    意性自白確與事實相符，應堪採信。
(二)從而，本案事證明確，被告上開犯行，足堪認定，應予依法
    論科。
二、論罪及刑之減輕部分：
(一)按刑法上之幫助犯，係對於犯罪與正犯有共同之認識，而以
    幫助之意思，對於正犯資以助力，而未參與實施犯罪之行為
    者而言（最高法院88年度台上字第1270號判決意旨參照）。
    是以，如未參與實施犯罪構成要件之行為，且係出於幫助之
    意思提供助力，即屬幫助犯，而非共同正犯。經查，本案被
    告基於幫助詐欺取財及幫助掩飾詐欺所得之洗錢不確定故意
    ，將其所申設之國泰帳戶及合作金庫帳戶之網路銀行帳號及
    密碼等資料，販售予本案詐騙集團成員使用，並使附表編號
    1至4、6至11所示告訴人葉家佑等人及附表編號5所示被害人
    林元煌陷於錯誤，依指示將附表「匯款時間及金額」欄所示
    之款項匯至被告所有之國泰帳戶及合作金庫帳戶內，再由本
    案詐騙集團成員自國泰帳戶提領如附表編號1、11「匯款時
    間及金額」欄所示款項、自合作金庫帳戶提領如附表編號2
    至5、7至10「匯款時間及金額」欄所示款項，以掩飾、隱匿
    特定犯罪所得之來源、去向；而附表編號6「匯款時間及金
    額」欄所示款項則因未及提領而未生掩飾、隱匿特定犯罪所
    得來源、去向之結果。是核被告所為，係犯刑法第30條第1
    項、第339條第1項之幫助詐欺取財罪，及刑法第30條第1項
    、洗錢防制法第14條第1項及第2項之幫助洗錢罪、幫助洗錢
    未遂罪。至刑事訴訟法第300條所謂變更法條，係指罪名之
    變更而言。若僅行為態樣如正犯、從犯之分，或既遂、未遂
    之別，即無庸引用刑事訴訟法第300條變更起訴法條（最高
    法院101年度台上字第3805號判決意旨參照）。查告訴人陳
    羽綺於附表編號6所示時間匯至合作金庫帳戶內之款項，雖
    尚未遭提領致未製造金流斷點，及掩飾詐欺犯罪所得去向、
    所在之結果，此洗錢部分犯罪尚屬未遂，公訴意旨認此部分
    亦屬幫助洗錢既遂，容有誤會，惟依上開說明，此僅為行為
    態樣之別，自毋庸變更起訴法條，附此敘明。
(二)被告係以一提供國泰帳戶及合作金庫帳戶網路銀行帳號及密
    碼等資料之行為，幫助本案詐騙集團成員對附表編號1至4、
    6至11所示各告訴人及附表編號5所示被害人實行詐欺及洗錢
    犯行，因被告係以一提供帳戶之行為，幫助他人對數人實行
    數個詐欺犯行，並同時觸犯上開數罪名，係以一行為同時觸
    犯幫助詐欺取財罪及幫助洗錢罪，為想像競合犯，應依刑法
    第55條規定，從一重之幫助洗錢罪處斷。
(三)至臺灣士林地方檢察署檢察官以110年度偵字第16438號、第
    19856號、110年度少連偵字第164號、111年度偵字第1790號
    及臺灣臺中地方檢察署檢察官以110年度偵字第40788號移送
    併辦關於附表編號7至11所示告訴人王榆茜、尤莉達、李玲
    珠、吳予琦、邱秀蘭等部分犯罪事實，經核均與本案起訴關
    於附表編號1至6所示告訴人葉家佑等人部分犯罪事實，具有
    想像競合犯裁判上一罪關係，為起訴效力所及，本院自應併
    予審理，附此敘明。
(四)被告構成累犯，但不予加重其刑：
　　查被告前因㈠施用第二級毒品案件，經臺灣臺北地方法院以1
    04年度簡字第2026號判決判處有期徒刑3月，經上訴為同法
    院以104年度簡上字第212號駁回上訴確定；又因施用第二級
    毒品案件，經臺灣基隆地方法院以104年度基簡字第1597號
    判決判處有期徒刑2月確定，上開2案合併定應執行有期徒刑
    4月。㈡施用第二級毒品案件，經臺灣臺北地方法院以104年
    度簡字第617號判決判處有期徒刑3月確定；又因施用第二級
    毒品案件，經原審法院以104年度士簡字第627號判決判處有
    期徒刑4月，經上訴為同法院以104年度審簡上字第82號駁回
    上訴確定；上開2案合併定應執行有期徒刑6月。㈢施用第二
    級毒品案件，經原審法院以106年度易緝字第15號判決判處
    有期徒刑4月確定；又因施用第二級毒品案件，經原審法院
    以106年度審簡字第1011號判決判處有期徒刑5月確定，上開
    2案合併定應執行有期徒刑7月。㈣妨害名譽案件，經臺灣宜
    蘭地方法院以105年度易字第427號判決判處拘役40日確定；
    又因詐欺案件經原審法院以107年度簡字第103號判決判處拘
    役30日確定，上開2案合併定應執行拘役65日。上開㈠至㈣案
    件接續執行，於民國107年6月21日假釋付保護管束出監，於
    107年6月30日假釋期滿未經撤銷，視為執行完畢等情，有本
    院被告前案紀錄表1份在卷可憑（見本院卷第51至72頁），
    被告曾受前述有期徒刑執行完畢，於有期徒刑執行完畢後5
    年內，再因故意犯本案有期徒刑以上之罪，為累犯，本應依
    刑法第47條第1項規定加重其刑，惟審酌被告前開構成累犯
    之事實係施用毒品，與本件犯罪事實之犯罪類型及法益種類
    均屬有別，罪質互異，縱被告於前開有期徒刑執行完畢後，
    再犯本件幫助洗錢罪及幫助詐欺取財罪，難認有何特別之惡
    性或對刑罰反應力薄弱之情形，依據司法院大法官釋字第77
    5號解釋意旨，本院認無依刑法第47條第1項規定加重其刑之
    必要，附此敘明。　　
(五)刑之減輕事由：
 1、被告提供上開國泰帳戶及合作金庫帳戶之網路銀行帳號及密
    碼之行為，固予正犯助力，但未參與犯罪行為之實行，屬幫
    助他人實行犯罪行為，為幫助犯，爰依刑法第30條第2項規
    定減輕其刑。
 2、又被告於原審及本院準備程序、審判程序時均已自白洗錢犯
    罪，應依洗錢防制法第16條第2項規定減輕其刑，並依法遞
    輕之。
 3、另按所謂想像競合犯，係指行為人以一行為侵害數個相同或
    不同之法益，具備數個犯罪構成要件，為充分保護被害法益
    ，避免評價不足，乃就行為所該當之數個構成要件分別加以
    評價，而論以數罪。然因行為人祗有單一行為，較諸數個犯
    罪行為之侵害性為輕，揆諸「一行為不二罰」之原則，法律
    乃規定「從一重處斷」即為已足，為科刑上或裁判上一罪。
    由於想像競合犯在本質上為數罪，行為所該當之多數不法構
    成要件，均有其獨立之不法及罪責內涵，僅因法律規定從一
    重處斷科刑，而成為科刑一罪而已，自應對行為人所犯各罪
    均予適度評價，始能對法益之侵害為正當之維護。因此，法
    院於決定想像競合犯之處斷刑時，雖以其中最重罪名之法定
    刑作為裁量之準據，惟具體形成宣告刑時，應將輕罪之刑罰
    合併評價，方為適當。基此，除輕罪最輕本刑有較重於重罪
    之最輕本刑，而應適用刑法第55條但書關於重罪科刑封鎖作
    用規定之情形外，倘若輕罪之減輕其刑事由並未形成處斷刑
    之外部性界限，自得將之移入刑法第57條之科刑審酌事項內
    ，列為是否酌量從輕量刑之考量因子。查被告就如附表編號
    6所示洗錢部分，雖因未達掩飾、隱匿特定犯罪所得之結果
    ，而屬未遂，然因被告所犯幫助洗錢未遂罪係屬想像競合犯
    中之輕罪，而被告雖就本案犯行係從一重之幫助洗錢罪處斷
    ，無從適用上開輕罪未遂犯得減輕其刑之規定，惟就被告符
    合上開輕罪得減輕其刑事由之情事，將於下列依刑法第57條
    量刑時一併衡酌，附此說明。
三、上訴駁回之理由：　　
(一)原審以被告涉犯幫助詐欺取財及幫助洗錢等犯行，事證明確
    ，並以行為人之責任為基礎，並審酌被告雖未實際參與詐欺
    取財及洗錢犯行，然提供其所有之金融帳戶資料及密碼供他
    人非法使用，助長詐欺犯罪風氣，造成民眾受有金錢損失，
    增加國家查緝犯罪及被害人尋求救濟之困難，危害財產交易
    安全與社會經濟秩序，所為實屬不該；惟念及其犯後終能坦
    承犯行，態度尚可，且於原審準備程序時已與告訴人李玲珠
    以12萬元達成和解，惟尚未依約履行，有原審和解筆錄1份
    及公務電話紀錄2份附卷可按（見原審卷第247至249、521頁
    ）；兼衡其犯罪之動機、目的、手段、所生危害、素行及迄
    今均未與告訴人李玲珠以外之告訴人等人及被害人林元煌達
    成和解，以賠償其等所受損害等情，暨被告於原審審理時自
    陳國中畢業之教育程度、現受僱從事輕鋼架隔間工作、月薪
    約3萬多元、未婚、無需扶養家人及勉強維持之家庭生活與
    經濟狀況等一切情狀（見原審卷第244頁），量處如原判決
    主文所示之刑，並就併科罰金刑部分，諭知易服勞役之折算
    標準；並敘明被告本案犯行有獲得報酬2萬元，業據其在原
    審供承在卷（見原審卷第230頁），又其雖與告訴人李玲珠
    達成和解，然尚未依約履行，仍應依刑法第38條之1第1項、
    第3項規定宣告沒收，且於全部或一部不能沒收或不宜執行
    沒收時，追徵其價額；且說明卷內並無證據證明被告與本案
    詐騙集團成員就告訴人等人及被害人所遭詐取如「匯款時間
    及金額」欄所示之款項享有共同處分權，自難將本案詐騙集
    團成員自如附表編號「告訴人/被害人」欄所示之人所取得
    之其他犯罪所得依法宣告沒收。經核認事用法均無不合，量
    刑亦甚妥適。
(二)檢察官提起上訴，其上訴理由雖主張：原審判決認起訴意旨
    雖主張被告構成累犯，然僅單純空泛提出被告前科紀錄表，
    未具體明確指出前科紀錄表中哪筆資料與本案累犯待證事實
    有關及釋明其執畢日期，故無從認定被告有無累犯加重規定
    之適用，惟綜觀本案起訴書，已明確記載並具體指明被告構
    成累犯之各筆犯罪紀錄，並記載被告係於107年6月30日假釋
    期滿未經撤銷視為執行完畢，原審判決容有誤會。又本案原
    審檢察官業已提出卷附被告之「刑案資料查註紀錄表」證明
    本案累犯事實，並於犯罪事實欄詳述本案之累犯事實，且已
    釋明執行完畢日期，被告於原審審理時全部認罪，並供稱情
    節均如起訴書及併辦意旨書所載，顯見就起訴書所記載之前
    科紀錄無爭執，而被告就原審審理時提示之前科紀錄亦明確
    表示無意見，則本案檢察官所提出之證據已足資證明被告構
    成累犯之事實，原審判決誤認檢察官未指出證明之方法而未
    就是否構成累犯為實質認定，認事用法顯有違誤，爰請求將
    原判決撤銷，更為適當合法之判決等語（見本院卷第243至2
    44頁)。惟查，被告前因㈠施用第二級毒品案件，經臺灣臺北
    地方法院以104年度簡字第2026號判決判處有期徒刑3月，經
    上訴為同法院以104年度簡上字第212號駁回上訴確定；又因
    施用第二級毒品案件，經臺灣基隆地方法院以104年度基簡
    字第1597號判決判處有期徒刑2月確定，上開2案合併定應執
    行有期徒刑4月。㈡施用第二級毒品案件，經臺灣臺北地方法
    院以104年度簡字第617號判決判處有期徒刑3月確定；又因
    施用第二級毒品案件，經原審法院以104年度士簡字第627號
    判決判處有期徒刑4月，經上訴為同法院以104年度審簡上字
    第82號駁回上訴確定；上開2案合併定應執行有期徒刑6月。
    ㈢施用第二級毒品案件，經原審法院以106年度易緝字第15號
    判決判處有期徒刑4月確定；又因施用第二級毒品案件，經
    原審法院以106年度審簡字第1011號判決判處有期徒刑5月確
    定，上開2案合併定應執行有期徒刑7月。㈣妨害名譽案件，
    經臺灣宜蘭地方法院以105年度易字第427號判決判處拘役40
    日確定；又因詐欺案件經原審法院以107年度簡字第103號判
    決判處拘役30日確定，上開2案合併定應執行拘役65日。上
    開㈠至㈣案件接續執行，於民國107年6月21日假釋付保護管束
    出監，於107年6月30日假釋期滿未經撤銷，視為執行完畢，
    被告曾受前述有期徒刑執行完畢，於有期徒刑執行完畢後5
    年內，再因故意犯本案有期徒刑以上之罪，為累犯等情，此
    業據檢察官於起訴書犯罪事實欄記載甚明，並有原審檢察官
    提出之被告「刑案資料查註紀錄表」附卷可稽，及本院被告
    前案紀錄表1份在卷可憑（見本院卷第51至72頁），應認檢
    察官就被告構成累犯事實業已具體指出證明方法，原審認檢
    察官未具體明確指出前案紀錄表中哪幾筆資料與本案累犯待
    證事實有關及釋明其執畢日期等情，自有未合。本件原審判
    決就累犯認定部分，固有檢察官上訴意旨所指不合之處，惟
    被告於本案雖構成累犯，然審酌被告前開構成累犯之事實係
    施用毒品，與本件犯罪事實之犯罪類型及法益種類均屬有別
    ，罪質互異，縱被告於前開有期徒刑執行完畢後，再犯本件
    幫助洗錢罪及幫助詐欺取財罪，難認有何特別之惡性或對刑
    罰反應力薄弱之情形，依據司法院大法官釋字第775號解釋
    意旨，本院認無依刑法第47條第1項規定加重其刑之必要，
    已如前述，是本院認定被告雖構成累犯，但不加重其刑，參
    酌最高法院110度台上大字第5660號裁定有關累犯不加重其
    刑判決主文無庸記載累犯之意旨，其結果與原審判決主文記
    載並無不同，況本件被告雖構成累犯，但不加重其刑，本院
    業已在本判決理由欄補充敘明如上，是檢察官提起上訴主張
    就被告構成累犯事實業已具體指出證明方法乙節，固屬有據
    ，惟既主張被告應依累犯規定加重其刑，則其上訴，應認為
    無理由，應予駁回。至被告於本院審理中雖請求給予緩刑宣
    告云云(見本院卷第244頁)，惟被告於本案既已構成累犯，
    且前案有期徒刑執行完畢5年內再犯本案，核與刑法宣告緩
    刑要件不合，被告請求本院宣告緩刑乙節，核屬無據，併此
    敘明。
應依刑事訴訟法第368條，判決如主文。
本案經檢察官黃睦涵提起公訴暨移送併辦，檢察官黃子宜、翁家
隆移送併辦，檢察官張嘉婷提起上訴，檢察官洪威華到庭執行職
務。
中　　華　　民　　國　  111    年　　9 　 月　　27　　日
                  刑事第一庭　  審判長法　官  周煙平
　　　　　　　　　　　　　　　　　　  法　官  游士珺
　　　　　　　　　　　　　　　　　　  法　官  吳炳桂 
以上正本證明與原本無異。
如不服本判決，應於收受送達後20日內向本院提出上訴書狀，其
未敘述上訴之理由者並得於提起上訴後20日內向本院補提理由書
（均須按他造當事人之人數附繕本）「切勿逕送上級法院」。
                                      書記官  鄭舒方
中　　華　　民　　國　　111 　年　　9 　　月　　28　　日

附錄本案論罪科刑法條全文：　　
刑法第339條：
意圖為自己或第三人不法之所有，以詐術使人將本人或第三人之
物交付者，處5年以下有期徒刑、拘役或科或併科50萬元以下罰
金。
以前項方法得財產上不法之利益或使第三人得之者，亦同。
前二項之未遂犯罰之。
洗錢防制法第14條：
有第二條各款所列洗錢行為者，處7年以下有期徒刑，併科新臺
幣5百萬元以下罰金。
前項之未遂犯罰之。
前二項情形，不得科以超過其特定犯罪所定最重本刑之刑。
附表：
編號 告訴人/被害人  詐騙時間及方式 匯款時間及金額（新臺幣） 匯入帳戶 證據資料及出處 1 告訴人葉家佑 （即臺灣士林地方檢察署110年度偵字偵緝字第966號等【下稱偵緝字第966號等】起訴書附表編號1） 本案詐欺集團成員於109年10月間，透過網絡交友軟體以暱稱「喬喬」、「楊甜甜」、「楊洋」結識告訴人葉家佑，佯稱參加現金流活動即可獲利云云，致告訴人葉家佑陷於錯誤，而依指示於右列時間匯款右列金額至被告右列帳戶。 109年11月10日早上9時28分許匯款30萬元 國泰帳戶 1、台新國際商業銀行110年1月15日台新作文字第11000986號函檢附帳戶基本資料、109年11月10日國內匯款申請書（兼取款憑條）各1份（見第13092號偵卷第29至33頁） 2、告訴人葉家佑與暱稱「喬喬」、「楊甜甜」、「楊洋」之本案詐騙集團成員LINE對話紀錄擷圖照片41張（見第13092號偵卷第37至43頁） 3、110年2月6日警詢筆錄（見第13092號偵卷第25至28頁） 2 告訴人蔡佩璇 （即偵緝字第966號等起訴書附表編號2） 本案詐欺集團成員於109年10月10日，以臉書暱稱「鄭（簡體字）少波」結識告訴人蔡佩璇，並使用LINE與告訴人蔡佩璇聯繫，誆稱可以代告訴人蔡佩璇投注公益彩票云云，致告訴人蔡佩璇陷於錯誤，而依指示於右列時間匯款右列金額至被告右列帳戶。 109年11月27日早上9時51分許匯款17萬元 合作金庫帳戶 1、內政部警政署反詐騙諮詢專線紀錄表、新北市政府警察局新莊分局五工派出所受理詐騙帳戶通報警示簡便格式表、金融機構聯防機制通報單、（見臺灣士林地方檢察署110年度偵字第7866號偵查卷【下稱第7866號偵卷】第31、35、47頁） 2、告訴人蔡佩璇與本案詐騙集團成員LINE對話紀錄、本案詐騙集團成員臉書及LINE圖像擷圖照片9張（見第7866號偵卷第51至59頁） 3、告訴人蔡佩璇之臺灣銀行帳戶存摺封面、帳戶內頁交易明細1份（見第7886號偵卷第61至63頁） 4、109年11月30日警詢筆錄（見第7866號卷第13至16頁） 3 告訴人廖麗娟（即偵緝字第966號等起訴書附表編號3） 本案詐欺集團成員於109年11月某時，以臉書暱稱「李遠」臉書結識告訴人廖麗娟，佯稱可以代告訴人廖麗娟投注彩券云云，致告訴人廖麗娟陷於錯誤，而依指示於右列時間匯款右列金額至被告右列帳戶。 109年11月27日早上11時13分許匯款20萬元 同上 1、臺北市政府警察局中山分局長春路派出所受理詐騙帳戶通報警示簡便格式表1份（見臺灣士林地方檢察署110年度偵字第8503號偵查卷【下稱第8503號偵卷】第33頁） 2、告訴人廖麗娟109年11月27日郵政跨行匯款申請書1份（見第8503號偵卷第63頁） 3、109年12月17日警詢筆錄（見第8503號偵卷第7至15頁） 4 告訴人裴氏絨（即偵緝字第966號等起訴書附表編號4） 本案詐欺集團成員於109年10月某時，以臉書暱稱「jinson」結識告訴人裴氏絨，復以LINE暱稱「kingVen」與告訴人裴氏絨聯繫，並佯稱可以代告訴人裴氏絨投注彩券云云，致告訴人裴氏絨陷於錯誤，而依指示於右列時間匯款右列金額至被告右列帳戶。 109年11月27日上午11時25分許匯款11萬元 同上 1、彰化銀行109年11月27日匯款回條聯1份（見臺灣士林地方檢察署110年度偵字第6165號偵查卷【下稱第6165號偵卷】第155頁） 2、告訴人裴氏絨提供之本案詐騙集團成員資料擷圖照片2張（見第6165號偵卷第60頁） 3、新竹縣政府警察局竹北分局三民派出所受理詐騙帳戶通報警示簡便格式表、金融機構聯防機制通報單各1份（見第6165號偵卷第61至63頁） 4、110年1月2日警詢筆錄（第6165號偵卷第9至11頁） 5 被害人林元煌（即偵緝字第966號等起訴書附表編號5） 本案詐欺集團成員於109年11月30日，透過LINE結識被害人林元煌，並介紹投資平台「HONCH INTERNATIONAL」，佯稱得代被害人林元煌投資等語，致被害人林元煌陷於錯誤，而依指示於右列時間匯款右列金額至被告右列帳戶。 109年11月30日下午2時9分許匯款60萬元 同上 1、被害人林元煌第一商業銀行109年11月30日匯款申請書回條1份（見第5788號偵卷第19頁） 2、內政部警政署反詐騙諮詢專線紀錄表、臺中市政府警察局烏日分局麗水派出所、金融機構聯防機制通報單、受理刑事案件報案三聯單、受理各類案件紀錄表各1份（見第5788號偵卷第21至25、29、37頁） 3、109年12月17日警詢筆錄（見第5788號偵卷第15至17頁） 6 告訴人陳羽綺（即偵緝字第966號等起訴書附表編號6） 本案詐欺集團成員於109年9月14日下午4時許，透過交友軟體以暱稱「林志傑」結識告訴人陳羽綺，接著使用LINE與告訴人陳羽綺聯繫，並介紹投資平台「金華基金」，佯稱可投資獲利云云，致告訴人陳羽綺陷於錯誤，而依指示於右列時間匯款右列金額至被告右列帳戶。 109年11月30日晚上6時31分許匯款2萬7,000元（此部分尚未遭提領） 同上 1、內政部警政署反詐騙諮詢專線紀錄表、新竹市警察局第二分局關東橋派出所受理詐騙帳戶通報警示簡便格式表各1份（臺灣士林地方檢察署110年度偵字第11579號偵查卷【下稱第11579號偵卷】第19至23頁） 2、告訴人陳羽綺與本案詐騙集團成員LINE對話紀錄擷圖照片10張（見第11579號偵卷第39至41頁） 3、告訴人陳羽綺網路轉帳交易結果通知擷圖1張（見第11579號偵卷第43頁） 4、109年12月24日警詢筆錄（見第11579號偵卷第9至13頁） 7 告訴人王榆茜（即臺灣士林地方檢察署110年度偵字第16438【下稱偵16438】號併辦意旨書附表編號1） 本案詐騙集團成員於109年10月22日某時，以臉書暱稱「張家榮」與告訴人王榆茜聯繫，復以LINE向告訴人王榆茜推薦博奕網站「太陽城娛樂」，佯稱可透過系統數據漏洞獲利云云，致告訴人王榆茜陷於錯誤，而依指示於右列時間匯款右列金額至被告右列帳戶。 109年11月27日早上10時15分許匯款16萬元 同上 1、告訴人王榆茜提供博奕網站資金管理擷圖1張（見第16438號偵卷一第79頁） 2、告訴人王榆茜與暱稱「張家榮」之本案詐騙集團成員LINE對話紀錄擷圖1份（見第16438號偵卷一第93至219頁） 3、告訴人王榆茜之臺灣銀行網路銀行交易明細表1份（見第16438號偵卷一第222頁） 4、內政部警政署反詐騙諮詢專線紀錄表、嘉義縣警察局水上分局派出所受理詐騙帳戶通報警示簡便格式表、金融機構聯防機制通報單各1份（見第16438號偵卷一第387至389、399、421頁） 5、109年12月11日警詢筆錄（見第16438號偵卷一第43至45頁） 8 告訴人尤莉達（即偵16438號併辦意旨書附表編號2） 本案詐騙集團成員於109年11月初，以臉書暱稱「楊凱」與告訴人尤莉達聯繫，復以LINE向告訴人尤莉達推薦投注澳門樂透即可獲利云云，致告訴人尤莉達陷於錯誤，而依指示於右列時間匯款右列金額至被告右列帳戶。 109年11月27日下午1時7分許匯款22萬元 同上 1、內政部警政署反詐騙諮詢專線紀錄表、新竹縣政府警察局竹東分局二重埔派出所受理詐騙帳戶通報警示簡便格式表、金融機構聯防機制通報單各1份（見第16438號偵卷一第367至368、371、381頁） 2、告訴人尤莉達提供暱稱「楊凱」之本案詐騙集團成員LINE擷圖2張（見第16438號偵卷一第65頁） 3、109年12月10日警詢筆錄（第16438號偵卷一35至37頁） 9 告訴人李玲珠（即臺灣士林地方檢察署110年度偵字第19856【下稱偵19856】號併辦意旨書附表編號1、臺灣臺中地方檢察署110年度偵字第40788號併辦意旨書） 本案詐騙集團成員於109年10月某時，透過交友軟體認識暱稱「黃登全」之人，隨後又有暱稱「JACK王富春」之人以LINE與告訴人李玲珠聯繫，佯稱在線上博奕遊戲「澳門威尼斯人」投注贏得款項需繳納手續費、疏通費用云云，致告訴人李玲珠陷於錯誤，而依指示於右列時間匯款右列金額至被告右列帳戶。 109年11月30日匯款22萬2,000元 同上 1、告訴人李玲珠提供「澳門威尼斯人」線上博奕網站擷圖、與暱稱「JACK」之本案詐騙集團成員LINE對話紀錄擷圖照片各1張（見第19856號偵卷第37至38頁） 2、告訴人李玲珠與暱稱「JACK」聊天記錄1份（見第19856號偵卷第39至62頁） 3、告訴人李玲珠與本案詐騙集團成員LINE對話紀錄擷圖照片、聊天記錄1份（見臺灣士林地方檢察署110年度偵字第37054號偵查卷二） 4、告訴人李玲珠109年11月30日新光銀行國內匯款申請書（兼取款憑條）1份（見第19856號偵卷第73頁） 5、110年4月27日警詢筆錄、同年10月28日偵訊筆錄各1份（見第119856號偵卷第13至15頁、臺灣士林地方檢察署110年度他字第2322號偵查卷第1071至1073頁） 10 告訴人吳予琦（即臺灣士林地方檢察署110年度偵字第1790【下稱偵1790】號併辦意旨書附表編號1） 本案詐騙集團成員於109年10月23時許，透過交友軟體以暱稱「張超」結識告訴人吳予琦，並介紹投資平台「金華基金」，佯稱可在網站上博奕投注云云，致告訴人吳予琦陷於錯誤，而依指示於右列時間匯款右列金額至被告右列帳戶。 109年11月30日匯款8萬元 同上 1、告訴人吳予琦國泰世華銀行存摺封面、國泰世華網路轉帳交易明細擷圖照片1張（見第1790號偵卷第39、43頁） 2、告訴人吳予琦與本案詐騙集團成員LINE對話紀錄擷圖照片6張、本案詐騙集團成員照片1張（見第1790號偵卷第45至48頁） 3、臺中市政府警察局第二分局永興派出所受理詐騙帳戶通報警示簡便格式表、金融機構聯防機制通報單各1份（見第1790號偵卷第54、62頁） 4、109年12月22日、同年月23日警詢筆錄各1份（見第1790號偵卷第31至35、37至38頁） 11 告訴人邱秀蘭（即臺灣士林地方檢察署110年度少連偵字第164號併辦意旨書附表編號1） 本案詐騙集團成員於109年10月26日早上10時許致電告訴人邱秀蘭佯稱係國泰人壽板橋理賠專員「王金英」、新北市政府警察局偵五隊警員「王志忠」、隊長「張俊義」、臺北地檢檢察官「黃立維」，謊稱告訴人邱秀蘭身分遭他人冒用而詐領保險金，且牽涉吸金案云云，致告訴人邱秀蘭陷於錯誤，而依指示於右列時間匯款右列金額至被告右列帳戶。 109年11月24日早上9時38分許匯款200萬元、同年月25日早上10時40分許匯款200萬元 國泰帳戶 1、臺北市政府警察局北投分局長安派出所陳報單、受理各類案件紀錄表、受理刑事案件報案三聯單各1份（見臺北地方檢察署110年度少連偵字第96號偵查卷【下稱第96號少連偵卷】二第3至4、10頁） 2、告訴人邱秀蘭與暱稱「張俊義」之本案詐騙集團成員LINE對話紀錄擷圖照片1張（第96號少連偵卷二第19頁） 3、告訴人邱秀蘭提供本案詐騙集團偽造之台北地檢署監管科收據、國泰世華銀行網路轉帳擷圖各2份（見第96號少連偵卷二第23至26頁） 4、109年12月20日警詢筆錄（見第96號少連偵卷二第5至9頁）